臺灣新竹地方法院刑事判決　　　　　　99年度審交訴字第24號
公　訴　人　臺灣新竹地方法院檢察署檢察官
被　　　告　陳健二
上列被告因過失傷害等案件，經檢察官提起公訴（99年度偵字第
695 號），本院依簡式審判程序判決如下：
    主  文
陳健二犯過失傷害罪，處有期徒刑肆月。又犯肇事致人傷害逃逸
罪，累犯，處有期徒刑捌月。應執行有期徒刑拾月。
    事  實
一、陳健二前曾於民國92年間因搶奪案件，經臺灣臺中地方法院
    於92年7 月21日以92年度訴字第1526號判處有期徒刑9 月，
    並經臺灣高等法院臺中分院於92年10月9 日以92年度上訴字
    第1616號撤銷原判決，改判處有期徒刑3 年，於92年11月11
    日確定。其入監執行後，於97年2 月14日假釋出監，刑期至
    97年12月21日假釋期滿未經撤銷保護管束而視為執行完畢。
二、詎陳健二仍不知悔改，於98年10月26日傍晚，騎乘王杏華所
    有車牌號碼TDI —089 號輕型機車，沿新竹縣湖口鄉○○路
    由東往西方向行駛，於同日18時5 分許，行經新竹縣湖口鄉
    ○○路與成功路366 巷口欲左轉時，其本應注意轉彎車輛應
    讓直行車先行，且依當時天候晴、暮光、柏油路面乾燥無缺
    陷及視距良好，並無不能注意之情事，詎其竟疏於注意，貿
    然左轉，適劉家豪騎乘車牌號碼BH8 —100 號重型機車由對
    向駛至，因煞避不及，2 車遂發生碰撞，致劉家豪受有左大
    腿挫傷併肱骨之閉鎖性骨折之傷害。陳健二於肇事後，明知
    機車駕駛人騎乘機車肇事致人受傷，應即採取救護或其他必
    要之措施，並應向警察機關報告，不得駛離，其竟另行起意
    ，並基於肇事逃逸之犯意，未停留現場查看，亦未為任何必
    要之救護、報警措施，即因畏責，逕自駕駛上揭車輛離開現
    場而逃逸。嗣因劉家豪當場記下陳健二所騎乘上開輕型機車
    之車牌號碼並報警處理，而為警循線查悉上情。
三、案經新竹縣政府警察局竹北分局報告臺灣新竹地方法院檢察
    署檢察官偵查起訴。
    理  由
一、本件被告陳健二所犯過失傷害罪及駕車肇事致人受傷而逃逸
    罪，均非死刑、無期徒刑、最輕本刑為三年以上有期徒刑之
    罪，或高等法院管轄第一審之案件，被告於本院準備程序進
    行中，就被訴事實為有罪之陳述，經本院合議庭認合於刑事
    訴訟法第273 條之1 第1 項之規定，裁定進行簡式審判程序
    ，合先敘明。
二、上揭事實業據被告陳健二於警詢、偵訊及本院審理時均坦白
    承認，且經告訴人劉家豪於警詢、偵訊及本院審理時指訴明
    確，並為證人陳叔妃於警詢時證述在卷，復有新竹縣政府警
    察局竹北分局道路交通事故現場圖1 份、道路交通事故調查
    報告表（一）及（二）各1 份、新竹縣政府警察局疑似道路
    交通事故肇事逃逸追查表1 份、新竹縣警察局舉發違反道路
    交通管理事件通知單1 份、東元綜合醫院診斷證明書1 份、
    車籍查詢基本資料詳細畫面1 份、現場車損與撞擊位置照片
    19幀暨本院公務電話記錄表3 份等在卷足稽。按汽車行駛至
    交岔路口，轉彎車應讓直行車先行，道路交通安全管理規則
    第102 條第1 項第7 款定有明文。參諸案發當時為天候晴、
    暮光、柏油路面乾燥無缺陷及視距良好等情，為前述道路交
    通事故調查報告表（一）記載甚明，客觀上並無不能注意之
    情事，然被告卻疏於注意，未讓告訴人劉家豪所騎乘之直行
    機車先行通過，即逕行左轉彎，致使告訴人劉家豪閃躲不及
    而發生撞擊，並因此受有前述之傷害，被告就本件車禍事故
    之發生，確有過失，且與告訴人所受前開傷害結果間具有相
    當因果關係。綜上，被告前揭自白核與事實相符而堪採信，
    本案事證已臻明確，被告所為前述犯行均堪以認定，應均予
    依法論科。
三、核被告陳健二所為，係犯刑法刑法第284 條第1 項前段之過
    失傷害罪及同法第185 條之4 之肇事逃逸罪。被告所為上揭
    2 罪，犯意各別，行為互殊，應予分論併罰。又被告前曾於
    92年間因搶奪案件，經臺灣臺中地方法院於92年7 月21日以
    92年度訴字第1526號判處有期徒刑9 月，並經臺灣高等法院
    臺中分院於92年10月9 日以92年度上訴字第1616號撤銷原判
    決，改判處有期徒刑3 年，於92年11月11日確定。其入監執
    行後，於97年2 月14日假釋出監，刑期至97年12月21日假釋
    期滿未經撤銷保護管束而視為執行完畢等情，有臺灣新竹地
    方法院檢察署刑案資料查註紀錄表及臺灣高等法院被告前案
    紀錄表各1 份在卷可參，其於受有期徒刑之執行完畢後，5
    年以內故意再犯本案肇事致人傷害逃逸罪，乃有期徒刑以上
    之罪，為累犯，應依刑法第47條第1 項之規定，加重其刑。
    爰審酌被告因騎乘機車有上揭過失行為而肇事致告訴人受傷
    、告訴人所受傷勢情形、被告明知已駕車發生車禍，卻未救
    護告訴人即行逃逸，惡性不輕，對告訴人所造成之身心損害
    甚大，犯後雖坦承犯行，然經本院通緝始行到案，迄今並未
    賠償告訴人，亦未達成和解，暨被告之智識程度、品行、犯
    罪動機、情節、目的等一切情狀，分別量處如主文所示之刑
    ，及定其應執行之刑，以資懲儆。
據上論斷，應依刑事訴訟法第273 條之1 第1 項、第299 條第1
項前段，刑法第185 條之4 、第284 條第1 項前段、第47條第1
項、第51條第5 款，刑法施行法第1 條之1 第1 項、第2 項前段
，判決如主文。
本案經檢察官邱志平到庭執行職務。
中    華    民    國   100    年    3     月    31    日
                  刑事第九庭    法  官    楊惠芬
以上正本證明與原本無異。
如不服本判決應於收受本判決後10日內向本院提出上訴書狀，上
訴書狀應敘述具體理由。上訴書狀未敘述上訴理由者，應於上訴
期間屆滿後20日內補提理由書狀於本院( 均須按他造當事人之人
數附繕本 )「切勿逕送上級法院」。
中    華    民    國   100    年    3     月    31    日
                                書記官    許弘杰
附錄本案論罪科刑所適用法條全文：
刑法第185 條之4 ：
駕駛動力交通工具肇事，致人死傷而逃逸者，處六月以上五年以
下有期徒刑。
刑法第284 條第1 項：
因過失傷害人者，處六月以下有期徒刑、拘役或五百元以下罰金
。致重傷者，處一年以下有期徒刑、拘役或五百元以下罰金。